臺灣高雄地方法院刑事裁定　　　　　　 96年度撤緩字第114號
聲　請　人　臺灣高雄地方法院檢察署檢察官
受　刑　人　甲○○
上列受刑人因聲請撤銷緩刑案件，經檢察官聲請撤銷緩刑之宣告
（96年度執聲字第1657號），本院裁定如下：
    主  文
聲請駁回。
    理  由
一、聲請意旨略以：受刑人甲○○前因傷害案件，經本院於民國
    96年1 月31日以95年度簡上字第1273號判處有期徒刑3 月，
    如易科罰金，以300 元折算一日，緩刑3 年，該案於96年1
    月31日判決確定。茲受刑人於緩刑期前即95年12月26日，因
    另犯不能安全駕駛動力交通工具罪，經本院於96年1 月24日
    以96年度交簡字第164 號判處拘役59日，如易科罰金，以新
    臺幣1,000 元折算一日，並於96年3 月12日確定。爰依刑法
    第75條之1 第1 項第1 款、刑事訴訟法第476 條之規定，聲
    請撤銷上開緩刑之宣告等語。
二、按受緩刑之宣告，緩刑前因故意犯他罪，而在緩刑期內受得
    易科罰金之有期徒刑、拘役或罰金之宣告確定，足認原宣告
    之緩刑難收其預期效果，而有執行刑罰之必要者，得撤銷其
    宣告，刑法第75條之1 第1 項第1 款定有明文。本條項係94
    年2 月2 日修正公布，依立法理由說明，乃因修法前關於緩
    刑前或緩刑期間故意犯他罪，而在緩刑期內受得易科罰金之
    有期徒刑之宣告者，列為應撤銷緩刑之事由，因認過於嚴苛
    ，而排除第75條應撤銷緩刑之事由，移列至得撤銷緩刑事由
    ，俾使法官依被告再犯情節，而裁量是否撤銷先前緩刑之宣
    告；其次，如有前開事由，但判決宣告拘役、罰金時，可見
    行為人仍未見悔悟，有列為得撤銷緩刑之事由，以資彈性適
    用。準此，依本條項聲請撤銷緩刑，法院除應審核上開撤銷
    緩刑之形式要件外，尚應就具體個案，參酌聲請案卷所附事
    證，資以判斷受刑人是否因故意另犯他罪確定，足認原宣告
    緩刑難收其預期效果，而有執行刑罰之必要之情，以為決定
    准駁之依據。
三、經查，受刑人前因傷害案件，經本院於96年1 月31日以95年
    度簡上字第1273號判處有期徒刑3 月，如易科罰金，以300
    元折算一日，緩刑3 年，該案並於96年1 月31日判決確定。
    嗣於緩刑期前即95年12月26日，因緩刑前另犯不能安全駕駛
    動力交通工具罪，經本院於96年1 月24日以96年度交簡字第
    164 號判處拘役59日，如易科罰金，以新臺幣1,000 元折算
    一日，並於96年3 月12日確定等情，有該判決書各1 件及臺
    灣高等法院被告前案紀錄表在卷可按，固符合刑法第75條之
    1 第1 項第1 款所列得撤銷緩刑之情形。惟受刑人前所犯傷
    害案件，經審認結果，係因與其前配偶黃順枝發生爭執，進
    而徒手毆打黃順枝左臉頰，致黃順枝重心不穩而右臉頰碰撞
    到椅子，嗣又發生拉扯致黃順枝受傷，判決因而審酌受刑人
    未顧夫妻應相互扶持之情，僅因細故即出手毆打，致告訴人
    所受傷勢非輕，不宜輕縱，惟復考量受刑人並無前科，素行
    尚可，且與告訴人達成和解，又告訴人一再表明因被告未來
    尚須扶養子女，不願再追究此事，並為被告求處輕刑及緩刑
    ，及其犯罪動機、目的等一切情狀，量處如受刑人有期徒刑
    3 月，並諭知易科罰金之折算標準。再經審酌其無犯罪前科
    ，因一時衝動，觸犯刑章，事後與告訴人達成和解，又因與
    告訴人離婚且取得子女監護權，須獨自照顧子女、負擔家計
    ，認無再犯之虞，乃併予宣告緩刑3 年，並依家庭暴力防治
    法第30條第1 項規定，諭知緩刑期內付保護管束。可知受刑
    人犯罪動機、犯罪情狀及犯後態度，均非惡劣。又受刑人獲
    緩刑寬典，除上開事由外，取得告訴人諒解，並求處緩刑，
    以利子女教養，亦為重要參考。
四、再者，受刑人於緩刑前雖另犯公共危險罪，經檢察官聲請以
    簡易判決處刑，嗣經本院判處拘役59日確定，然此二案之罪
    質、類型、犯罪態樣均不相同，且後案係受刑人醉態而不能
    安全駕駛機車，犯罪情節尚輕；加以受刑人前受緩刑宣告仍
    附以保護管束，以輔導向善，其於保護管束期間依卷附資料
    未見有何違反保護管束情節事項。綜上各情，其雖於緩刑前
    另犯不能安全駕駛動力交通工具罪，且經本院判處拘役確定
    ，然尚難認其確有「原緩刑之宣告難收其預期效果，而有執
    行刑罰必要」之情況。此外，聲請人復未提出其他具體事證
    ，證明受刑人原宣告之緩刑，確有難收其預期效果之情，從
    而本件聲請尚難准許，應予駁回。
五、爰依刑事訴訟法第476 條，裁定如主文。
中　　華　　民　　國　　96　　年　　8 　　月　　30　　日
                  刑事第五庭  法　官  李嘉益
以上正本證明與原本無異。
如不服本裁定，應於收受送達後5 日內向本院提出抗告狀。
中　　華　　民　　國　　96　　年　　8 　　月　　30　　日
　　　　　　　　　　　　　　　書記官  郭南宏
